# 请教陈版控制的问题

提问人：gpqg 时间：2018-03-12 23:51:56
请教陈版： 对象：上市公司、A公司和X公司 背景：上市公司和A公司分别持有X公司51%和49%的股权，X公司董事席位 3 人，上市公司占 2 席，A公司占 1 席。虽然上市公司持有X公司51%的股权，但上市公司仅实缴了38%。A公司实缴了49%股权的70%。 问题：上市公司并未将X公司纳入合并报表，是否合理？ 谢谢！

回答人：chenyiwei
这种情况应结合所有可用信息，综合判断上市公司对X公司是否具有控制权。你给的信息太少，无法判断。